【裁判字號】    89,上易,623
【裁判日期】    890322
【裁判案由】    竊盜
【裁判全文】
臺灣高等法院臺中分院刑事判決              民國八十九年度上易字第六二三號
    上  訴  人
    即  被  告  乙○○
右上訴人因竊盜案件，不服臺灣苗栗地方法院中華民國八十八年十二月十五日第一審
判決（民國八十八年度易字第九二四號，起訴案號：臺灣苗栗地方法院檢察署民國八
十八年度偵字第四八○三、二二七九八、二四七二九號），提起上訴，本院判決如左
：
    主      文
上訴駁回。
    事實及理由
一、本案經本院審理結果，第一審判決除事實欄漏載被告有犯罪習慣應予補正外，其
    餘認事用法及量刑均無不當，應予維持，並引用第一審判決書記載之事實、證據
    及理由（如附件）。
二、被告素行不良，有多次竊盜及傷害恐嚇取財、搶奪、強盜等前科，有其前案紀錄
    表在卷可考。原審審酌被告屢犯不悛及其犯罪動機、目的、手段、所生危害、犯
    後態度等一切情狀，量處有期徒刑一年二月，並認其有犯罪習慣，諭知強制工作
    ，以資矯正，核無不當，量刑亦無失入，被告上訴意旨，指摘原判決量刑過重，
    非有理由，應予駁回。
三、據上論斷，應依刑事訴訟法第三百七十三條、第三百六十八條，判決如主文。
本案經檢察官己○○到庭執行職務。
中      華      民      國    八十九      年      三      月   二十二   日
                                  臺灣高等法院臺中分院刑事第十一庭
                                          審判長法  官  羅  禮  政
                                                法  官  陳  欣  安
                                                法  官  曾  謀  貴
右正本證明與原本無異。
不得上訴。
                                                書記官    錫  彬
中      華      民      國    八十九      年      三      月   二十三   日
                                                                        Ａ
臺灣苗栗地方法院刑事判決                          八十八年度易字第九二四號
    公  訴  人  臺灣苗栗地方法院檢察署檢察官
    被      告  乙○○  男  三十六歲（民國○○○年○月○○○日生）
                        住苗栗縣頭份鎮○○里○○路二巷十一號
                    （現羈押於台灣苗栗看守所）
                        身分證統一編號：Ｋ一二八八五二二號
右列被告因竊盜案件，經檢察官提起公訴（八十八年度偵字第四八０三號），暨台灣
台北地方法院檢察署檢察官移送併案審理（該署八十八年度偵字第二二七九八號、第
二四七二九號），本院判決如左：
    主  文
乙○○連續竊盜，累犯，處有期徒刑壹年貳月；並於刑之執行前，令入勞動場所強制
工作年。
    事  實
一、乙○○前於民國（下同）七十七年間，因竊盜案件，經台灣新竹地方法院判處有
    期徒刑四月確定，於七十七年十月一日執行完畢。於八十一年間，又因竊盜案件
    ，經台灣士林地方法院判處有期徒刑六月確定，於八十二年六月三十日執行完畢
    。於八十二年間，再因竊盜案件，經台灣新竹地方法院判處有期徒刑八月確定，
    於八十三年七月十五日執行完畢。於八十四年間，因竊盜案件，經台灣台南地方
    法院判處有期徒刑八月，與另犯之傷害案件（判處有期徒刑四月）更定執行刑為
    有期徒刑十一月確定，於八十五年九月十二日因縮短刑期期滿執行完畢。於八十
    六年間，先因竊盜案件，經台灣新竹地方法院判處有期徒刑五月確定，再因強盜
    案件，經台灣桃園地方法院判處有期徒刑二年六月確定，二者定應執行刑為二年
    十月確定，於八十八年三月十二日假釋出獄，現仍在假釋中。詎仍不知悔改，基
    於意圖為自己不法所有之概括犯意，為下列行為：
（一）先於八十八年七月十九日下午六時許，在台北市○○區○○街一七三號前，見
      庚○○所有車號ＡＨＢ─五八０號重型機車放置在該處，且鑰匙插在機車電門
      上，即趁無人注意之際竊取該機車，得手後供己騎用。迨於八十八年八月二日
      上午八時許，騎乘該機車行經台北市士林區○○○道○段與永公路口時，為警
      攔檢時查獲。
（二）於八十八年九月十五日下午三時許，在台北市○○街、成都路口之國賓戲院巷
      內空地，徒手竊取戊○○所有之手推式四輪拉板車一輛，得手後供己撿拾、搬
      運廢紙所用。
（三）又於八十八年十月九日上午十一時十分許，在台北市○○○路○段一七五號前
      ，見甲○○所有車號ＡＲＤ─三一九號重型機車放置在該處，且鑰匙插在機車
      電門上，即趁無人注意之際竊取該機車，得手後騎用離去。旋因車主甲○○經
      人告知機車遭竊，而在後追趕，乙○○乃將該機車藏置於台北市○○路二五０
      巷七號前，並為掩人耳目，迅即推出上揭竊得之拉板車在外撿拾廢紙箱，惟仍
      於當日下午一時十分許，在台北市○○街、成都路口為警查獲而偵知上情。
（四）於八十八年十月底、十一月初某日，在台北市○○路、漢中街口之工地內，徒
      手竊取丙○○所有之藍色手推車一輛，得手後同樣供己撿拾、搬運廢紙所用。
（五）又於八十八年十一月六日晚間九時許，在臺北市○○路三八號前，見潘慶祥所
      有車號ＡＴＶ─一九七號重型機車放置在該處，鑰匙插在機車電門上，即趁無
      人注意之際竊取該機車，得手後騎用離去。嗣於八十八年十一月七日下午五時
      四十分許，騎乘該機車後掛上開竊得之藍色手推車，行經台北市○○路十三號
      前，為警查獲而查悉前情。
二、案經臺北市政府警察局士林分局報請台灣士林地方法院檢察署檢察官呈請臺灣高
    等法院檢察署檢察長令轉台灣苗栗地方法院檢察署檢察官偵查起訴；及台灣台北
    地方法檢察署檢察官移送併案審理。
    理  由
一、訊據被告乙○○固坦承有右揭事實欄所載（一）、（三）、（五）之竊取機車行
    為，惟否認有竊取手推車之犯行，辯稱：二部手推車均係伊借用而來，並非竊盜
    所得云云。經查，前揭事實欄（一）、（三）、（五）之竊盜事實，除據被告自
    白外，並有被害人庚○○、甲○○及證人即前揭車主潘慶祥之子丁○○於警訊中
    指證綦詳，復有贓物認領保管收據、失竊報告等件附卷可稽，此部分事證要屬明
    確。第查，前開事實欄（二）、（四）之事實，亦據被告於警訊中坦言竊盜一情
    不諱，核與被害人戊○○、丙○○指訴之情相符，並有贓物認領保管收據二紙在
    卷足憑，參以被告於本院審理時陳稱：伊沒有向人借等語（見本院八十八年十一
    月十七日訊問筆錄），則被告未徵得他人同意，即將手推車任意取用，其顯然有
    將之據為己有、置於自己實力支配之下任意使用之犯意，是其竊盜意圖至明，上
    開辯稱無非圖卸之詞，並不可取。綜上事證均屬明確，被告犯行均堪認定。
二、核被告所為，係犯刑法第三百二十條第一項之竊盜罪。其先後數次竊盜犯行，時
    間緊接，所犯罪名相同，顯係基於概括之犯意為之，為連續犯，應依刑法第五十
    六條之規定以一罪論，並加重其刑（公訴人雖漏未論及被告就事實欄所載（二）
    至（五）之竊盜犯行，惟此部分與其起訴論罪部分，有連續犯之裁判上一罪關係
    ，為起訴效力所及，基於審判不可分原則，本院自得併予審理，附此敘明）。被
    告有事實欄所載論罪科刑執行情形，有台灣高等法院檢察署檢察官刑案紀錄簡覆
    表在卷可參，其於五年內再犯本件有期徒刑以上之罪，應依累犯規定遞加重其刑
    。爰審酌被告素行不端，有上開刑案紀錄簡覆表及本院被告全國前案紀錄可查，
    屢誡屢犯，不知悛悔，漠視公權力，惡性非輕及其犯罪之動機、目的、手段，犯
    罪所生之危害、犯罪後之態度等一切情狀，量處如主文所示之刑。再查，被告為
    五十二年五月二十一日出生，犯本案時為已滿十八歲之人，有其年籍資料在卷可
    考，其已有多次竊盜前科，有上開刑案紀錄簡覆表足按，今又連犯數件竊案，顯
    見其有犯竊盜罪之習慣，若不施以強制工作，實難矯正其犯罪習慣，爰依竊盜犯
    贓物犯保安處分條例之規定，諭知被告於刑之執行前，令入勞動場所強制工作三
    年。
據上論斷，應依刑事訴訟法第二百九十九條第一項前段，刑法第五十六條、第三百二
十條第一項、第四十七條，竊盜犯贓物犯保安處分條例第三條第一項第一款、第四條
、第五條第一項前段，罰金罰鍰提高標準條例第一條前段，判決如主文。
中      華      民      國    八十八    年     十二     月     十五     日
                                        法  官   周  淡  怡
右正本證明與原本無異。
如不服本判決，應於判決送達後十日內向本院提出上訴狀( 應附繕本 )，上訴於
臺灣高等法院台中分院。
                                        書記官   陳  貴  瑋
中      華      民      國    八十八    年     十二     月     十五     日
附錄論罪科刑法條
刑法第三百二十條
意圖為自己或第三人不法之所有，而竊取他人之動產者，為竊盜罪，處五年以下有期
徒刑、拘役或五百元以下罰金。
意圖為自己或第三人不法之利益，而竊佔他人之不動產者，依前項之規定處斷。
前二項之未遂犯罰之。


司法院資訊處製作；財團法人民間司法改革基金會備份。
